Minutes et répertoires du notaire Étienne BRUSLÉ, 10 février 1542 - 8 novembre 1584 (étude VI)
Archives nationales
Minutes et répertoires du notaire Étienne BRUSLÉ (étude VI)
10 février 1542 - 8 novembre 1584
MC/ET/VI/13 - MC/ET/VI/80
Etude VI; Bruslé, Etienne
Archives nationales de France
Minutes et répertoires: la loi 2008-696 du 15 juillet 2008 relative aux archives a fixé à 75 ans à compter de la date de l'acte, ou à 25 ans à compter de la date du décès de l'intéressé si ce délai est plus bref, le délai de communication des minutes et répertoires des notaires; ce délai est porté à 100 ans à compter de la date de l'acte si le document se rapporte à un mineur (code du Patrimoine, articles L213-2, 4e d et 5e).
Autres documents de l'étude (dossiers de clients, comptabilité...) :s'agissant d'archives privées, ces documents sont communicables selon les modalités fixées par le déposant ou le donateur.
Certains documents ne sont pas accessibles en raison de leur mauvais état de conservation.
Versement
Attention: ce notaire n'a pas laissé de répertoire pour son activité dans l'étude VI
Accès aux instruments de recherche de tous les notaires de l’étude VI
Archives de l'étude VI
- Minutes de Étienne BRUSLÉ, 10 février 1542 - 1584; MC/ET/VI/13 - MC/ET/VI/80
  - Minutes. 1542, 10 février - 1543, 23 janvier, 10 février 1542 - 23 janvier 1543; MC/ET/VI/13; registre. Document détérioré.
    Manque(s) constaté(s) dans cet article:
    Les actes manquent entre les 9 et 28 juin 1542.
    Informations concernant le classement:
    Le niveau inférieur de description, quand il existe, correspond aux minutes d'actes. Toutes les minutes ne sont pas forcément décrites une à une. Les descriptions de ces minutes sont plus ou moins détaillées.
    - Hommage par Claude (ou Côme) CLAUSSE à Jacques MARCEL, seigneur de Vert-le-Grand, du fief d'Orengy., 2 février 1542 - 24 février 1542; MC/ET/VI/13
      Origine de l'information:
      Fichier dit 'général' XVIe siècle (env. 30.000 actes), par le personnel du Minutier, 1930-1999 (fichier papier entièrement dématérialisé; voir contexte dans le Plan d’orientation général - Notaires de Paris, guides thématiques du Minutier).
      Date de création de la notice: 2008
      déclaration féodale; Ris-Orangis (Essonne); Marcel, Jacques; Clausse, Côme (15..-1558)
  - Minutes. 1542, 22 août - 1544, 21 décembre, 22 août 1542 - 21 décembre 1544; MC/ET/VI/14; registre. Document détérioré.
    Un feuillet double manque portant un acte du 7 décembre 1543 et un du 16 novembre 1544.
    - Promesse de Jean Delespine, maçon à Paris, à Jean Cousin, de faire pour lui tous les ouvrages de maçonnerie qui sont à faire et que le dit Jean Cousin 'voudra diviser' en une maison qu'il fait bâtir à Saint-Germain-des-Prés lès Paris, à rendre pour la Pentecôte, à raison de 36 sols tournois la toise. (...), 26 février 1543; MC/ET/VI/14
      Documents du Minutier central des notaires de Paris, Histoire de l'art au XVIe siècle (1540-1600) [477 actes], par Catherine Grodecki, tome II, Sculpture, peinture et gravure, broderie, faïence et émaillerie, orfèvrerie et joaillerie, armes et armures, Paris, Archives nationales, 1986, p. 168, notice n° 751 (instrument de recherche imprimé dématérialisé, certaines notices sont plus détaillées dans la version intégrale accessible en ligne par la rubrique 'Autres instruments de recherche', voir contexte dans le Plan d’orientation général - Notaires de Paris, guides thématiques du Minutier).
      Date de révision: 2011
      Date de création de la notice: 2009
      Documents du Minutier central des notaires de Paris, Histoire de l'art au XVIe siècle (1540-1600), par C. Grodecki, tome II, Sculpture, peinture et gravure, broderie, faïence et émaillerie, orfèvrerie et joaillerie, armes et armures, Paris, Archives nationales, 1986, 344 p.
  - Minutes. 1544, 28 décembre - 1545, 28 décembre 1544 - 1545; MC/ET/VI/15; registre. Document détérioré.
    Informations complémentaires:
    1544, 28 à 30 décembre et 1545.
  - Minutes. 1546, MC/ET/VI/16; registre
  - Minutes. 1547, MC/ET/VI/17; registre. Document détérioré.
    - Rente concernant Jacques HUAULT, seigneur de Bussy., 28 mai 1547; MC/ET/VI/17
      constitution de rente; Huault, Jacques
    - Rente constituée par Hénon de LENONCOURT, comte de Nanteuil-le-Haudouin, et Claude SANGUIN, seigneur de Santeny-en-Brie, à Jacques HUAULT, seigneur de Bussy (rachetée le 9-4-1564, par Philippe de Lenoncourt, héritier du cardinal de Lenoncourt)., 28 mai 1547; MC/ET/VI/17
      constitution de rente; Lenoncourt, Henon de; Sanguin, Claude; Huault, Jacques; Lenoncourt, Philippe de (1527-1592); Lenoncourt, Robert de (....-1561); cardinal
  - Minutes. 1548, MC/ET/VI/18; registre
  - Minutes. 1549, MC/ET/VI/19; registre
  - Minutes. 1550, MC/ET/VI/20; registre. Document détérioré.
    Actes non signés.
    - Vente de terre à Jean POSTEL, écuyer, seigneur d'Ormoye près Corbeil, et Marie SANGUIN, sa femme., 14 mars 1550; MC/ET/VI/20
      acte de vente; Postel, Jean; Sanguin, Marie
    - SANGUIN (Marie), épouse de Jean POSTEL, seigneur d'Ormoye près Corbeil.- Vente de terre à Ormoye., 14 mars 1550; MC/ET/VI/20
      acte de vente; Sanguin, Marie; Postel, Jean
    - LIBRAIRE TREPEREL (Pierre) § Acte, 26 juillet 1550; MC/ET/VI/20
      Fichier dit 'général' XVIIe-XVIIIe siècles, par le personnel du Minutier, 1954-1999 ( fichier papier entièrement dématérialisé; voir contexte dans le Plan d’orientation général - Notaires de Paris, guides thématiques du Minutier).
      Date de révision: 2011-2012
      Date de création de la notice: 2010
      Treperel, Pierre
    - TREPEREL (Pierre) marchand libraire à Orleans § Acte, 26 juillet 1550; MC/ET/VI/20
  - Minutes. 1551, MC/ET/VI/21; registre. Document détérioré.
    Toutes les minutes de cet article ont été analysées une à une (ARNO 1551).
    - Bail à ferme, terre, Réau (Seine-et-Marne) Villaroche., 1er janvier 1551; MC/ET/VI/21
      Intervenant 1, en première partie:
      Nom, qualité: (M.) Huault, Jacques (seigneur de bussy).
      Profession: notaire secrétaire du roi.
      Intervenant 2, en deuxième partie:
      Nom, qualité: (M.) Moreau, Jean.
      Profession: manouvrier, Montereau-sur-le-Jard (Seine-et-Marne), Champroux.
      Domicile: Montereau-sur-le-Jard (Seine-et-Marne) Champroux
      Base Arno 1551 (base de données migrée: voir contexte dans le Plan d’orientation général - Notaires de Paris, guides thématiques du Minutier).
      Date de création de la notice: 2002
      bail
    - Délaissement, terre, Tancrou (Seine-et-Marne)., 2 janvier 1551; MC/ET/VI/21
      Nom, qualité: (M.) Robert, Jean.
      Profession: marchand.
      Nom, qualité: (M.) Poussemye.
      Profession: examinateur au châtelet, Paris.
      Domicile: Paris
    - Transaction, garde et entretien d'enfants mineurs., 3 janvier 1551; MC/ET/VI/21
      Nom, qualité: (M.) Boucher, Jacques.
      État civil: marié.
      Profession: laboureur de vignes, Belleville-sur-Sablon (Paris).
      Domicile: Belleville-sur-Sablon (Paris).
      Relations: époux de l'intervenant 2.
      Intervenant 2, indirect:
      Nom, qualité: (Mme ou Mlle) Rossignol, Etiennette.
      État civil: veuve remariée.
      Relations: veuve de l'intervenant 3.
      Intervenant 3, indirect:
      Nom, qualité: (M.) Richer, Jean (aine).
      Intervenant 4, en deuxième partie:
      Nom, qualité: (M.) Malessart, Nicolas.
      Profession: laboureur, Belleville-sur-Sablon (Paris).
      Relations: tuteur de l'intervenant 6.
      Intervenant 5, en deuxième partie:
      Nom, qualité: (M.) Richer, Jean.
      Intervenant 6, indirect:
      Nom, qualité: (personne morale) Richer (enfants).
      Relations: enfants de l'intervenant 3, enfants de l'intervenant 2
      accord
    - Vente, vigne, Charonne (Paris) Closeau (le)., 6 janvier 1551; MC/ET/VI/21
      Nom, qualité: (M.) Rosny de, Jean.
      Profession: laboureur, Lesigny (Seine-et-Marne).
      Domicile: Lesigny (Seine-et-Marne).
      Intervenant 2, en première partie:
      Nom, qualité: (Mme ou Mlle) Judeau, Philippe.
      État civil: mariée.
      Intervenant 3, en deuxième partie:
      Nom, qualité: (M.) Collot, Jean.
      Profession: laboureur, Charonne (Paris).
      Domicile: Charonne (Paris)
      acte de vente
    - Mariage., 6 janvier 1551; MC/ET/VI/21
      Nom, qualité: (M.) Patin, Pierre.
      Profession: brodeur, Paris.
      Domicile: Paris.
      Nom, qualité: (Mme ou Mlle) Deschamps, Robine.
      Relations: fille de l'intervenant 3.
      Nom, qualité: (M.) Deschamps, Jean.
      État civil: décédé.
      Profession: maréchal (maître)
      contrat de mariage
    - Mariage., 6 janvier 1551; MC/ET/VI/21
      Nom, qualité: (M.) Fouassier, Guillaume (bourgeois de Paris).
      Profession: épicier (marchand), Paris.
      Relations: fils de l'intervenant 2.
      Nom, qualité: (M.) Fouassier, Pierre (bourgeois de Paris).
      Nom, qualité: (Mme ou Mlle) Lefevre, Simonne.
      Relations: fille de l'intervenant 4.
      Intervenant 4, indirect:
      Nom, qualité: (M.) Lefevre, Charles.
      Profession: marchand, Paris.
    - Mariage., 6 janvier 1551; MC/ET/VI/21
      Nom, qualité: (M.) Henault ou Enault, Claude.
      Profession: aiguilletier, Paris.
      Nom, qualité: (M.) Henault, Benoit.
      Profession: boulanger, Paris, Faubourg Saint-Denis.
      Nom, qualité: (Mme ou Mlle) Leblond, Marguerite.
      État civil: orpheline.
      Domicile: Paris Hôpital du Saint-Esprit.
      Relations: présenté(e) par l'intervenant 04.
      Nom, qualité: (Mme ou Mlle) Lucas, Perrette.
      Profession: mère des enfants de l'hopital, Paris.
      Domicile: Paris Hopital du Saint-Esprit
    - Indemnité, promesse, constitution de rente., 7 janvier 1551; MC/ET/VI/21
      Nom, qualité: (M.) Fremyn, André.
      Profession: tonnelier (maître), Paris.
      Relations: débiteur de l'intervenant 3.
      Nom, qualité: (M.) Victor, Etienne (bourgeois de Paris).
      Profession: orfèvre (maître), Paris.
      Profession: notaire secrétaire du roi
      constitution de rente; indemnité
    - Vente, vigne, Rueil-en-Parisis ou Rueil-Malmaison (Hauts-de-Seine) Gallicourt., 8 janvier 1551; MC/ET/VI/21
      Nom, qualité: (M.) Bonnenfant, Michel.
      Profession: batier (maître).
      Nom, qualité: (Mme ou Mlle) Delavigongne, Blanche.
      Nom, qualité: (M.) Coret, Nicolas (aine).
      Profession: laboureur, Rueil-en-Parisis (Hauts-de-Seine).
      Domicile: Rueil-en-Parisis ou Rueil-Malmaison (Hauts-de-Seine)
    - Bail, herbages d'étangs, Crécy-en-Brie (Seine-et-Marne) Esbly., 9 janvier 1551; MC/ET/VI/21
      Nom, qualité: (Mme ou Mlle) Viole, Ypolite (noble dame).
      État civil: veuve.
      Relations: veuve de l'intervenant 2.
      Nom, qualité: (M.) Cailly de, Aignan (seigneur de saint-gratien, vicomte de carantan).
      Intervenant 3, en première partie:
      Nom, qualité: (Mme ou Mlle) Cailly de, Isabeau.
      Relations: épouse de l'intervenant 4.
      Nom, qualité: (M.) Luillier, Cosme (seigneur du saussay).
      Nom, qualité: (M.) Carré, Jean (aine).
      Profession: laboureur, Esbly (Seine-et-Marne).
      Domicile: Esbly (Seine-et-Marne).
      Intervenant 6, en deuxième partie:
      Nom, qualité: (M.) Carré, Jean (jeune).
      Relations: cousin(e) de l'intervenant 5
    - Apprentissage, métier chaussetier drapier., 9 janvier 1551; MC/ET/VI/21
      Nom, qualité: (M.) Thevenet, Jean.
      Profession: drapier chaussetier (apprenti), Paris.
      Relations: présenté(e) par l'intervenant 02.
      Nom, qualité: (M.) Thevenet, Nicolas.
      Profession: tailleur d'habits suivant la cour.
      Nom, qualité: (M.) Verton, Julien (bourgeois de Paris).
      Profession: drapier chaussetier (marchand), Paris
      contrat d'apprentissage
    - Bail, maison jardin et vigne, Montmartre (Paris) Hôtel de la Pioterie., 10 janvier 1551; MC/ET/VI/21
      Nom, qualité: (M.) Paillart, Jacques (seigneur de jumeauville, bourgeois de Paris).
      Nom, qualité: (M.) Berthault, Pierre.
      Profession: laboureur de vignes, Montmartre (Paris).
      Domicile: Montmartre (Paris)
    - Échange, rentes constituées contre rente foncière., 12 janvier 1551; MC/ET/VI/21
      Nom: Communaute Des Pauvres de La Ville et Faubourgs.
      Nom, qualité: (M.) Rapponel, Thomas (seigneur de bandeville)
      échange; bail
    - Transaction, reparation du droit de gabelle, Dammartin-en-Goele, silly-en-Multien, Pont-Sainte-Maxence (Seine-et-Marne, Oise) Silly-le-Long., 16 janvier 1551; MC/ET/VI/21
      Nom, qualité: (M.) Paulmier, Jean (bourgeois de Paris).
      Profession: marchand, fermier du grenier à sel, Senlis (Oise).
      Nom, qualité: (M.) Aubery, Isaac (jeune) (bourgeois de Paris).
      Relations: procureur de l'intervenant 3.
      Nom, qualité: (M.) Desavenelles, Nicolas (bourgeois de Paris).
      Profession: marchand, fermier des greniers à sel, Meaux, creil (77, 60)
    - Quittance, dot., 17 janvier 1551; MC/ET/VI/21
      Nom, qualité: (M.) Henault, Claude.
      État civil: fiancé.
      Relations: fiancé(e) de l'intervenant 2.
      État civil: fiancée.
      Nom, qualité: (M.) Lancelier, Michel.
      Profession: trésorier d'hopital, Paris, Hopital du Saint-Esprit.
      quittance
    - Échange, terre, vignes, Chatillon, vanves (Hauts-de-Seine)., 20 janvier 1551; MC/ET/VI/21
      Nom, qualité: (M.) Delasalle, Guillaume.
      Profession: laboureur, Vanves (Hauts-de-Seine).
      Domicile: Vanves (Hauts-de-Seine).
      Nom, qualité: (Mme ou Mlle) Halenault, Pierrette.
      Nom, qualité: (M.) Delasalle, Claude.
      Profession: laboureur, Bagneux (Hauts-de-Seine).
      Domicile: Bagneux (Hauts-de-Seine).
      Relations: père de l'intervenant 1, époux de l'intervenant 4.
      Intervenant 4, en première partie:
      Nom, qualité: (Mme ou Mlle) Mauchausse, Guillemette.
      Nom, qualité: (M.) Duchemin, Guillaume.
      Profession: commissaire au châtelet, Paris.
      échange
    - Bail à ferme, maison étable et terre, Melun (Seine-et-Marne) Faubourg Saint-Liesne., 22 janvier 1551; MC/ET/VI/21
      Nom, qualité: (M.) Feullet, Simon (bourgeois de Paris).
      Nom, qualité: (M.) Bourdon, Pierre.
      Profession: laboureur, Melun (Seine-et-Marne).
      Domicile: Melun (Seine-et-Marne) Faubourg Saint-Liesne
    - Bail à ferme, seigneuries, Osny, livilliers (Val-d'Oise)., 22 janvier 1551; MC/ET/VI/21
      Nom, qualité: (M.) Dubray, François.
      Domicile: Paris rue au Feure Près les Saints-Innocents.
      Nom: Abbaye Notre-Dame.
      Domicile: Chelles (Seine-et-Marne)
    - Apprentissage, métier savetier., 22 janvier 1551; MC/ET/VI/21
      Nom, qualité: (M.) Goupil.
      Profession: savetier (apprenti).
      Nom, qualité: (M.) Goupil, Jean.
      Profession: laboureur, Ferrières (Seine-et-Marne).
      Domicile: Ferrières (Seine-et-Marne).
      Relations: père de l'intervenant 1.
      Nom, qualité: (M.) Bezet, Rémy.
      Profession: savetier (maître), Paris.
    - Rente fonciere, titre nouvel, jardin, Mitry-Mory (Seine-et-Marne) Mitry, rue des Fillettes., 23 janvier 1551; MC/ET/VI/21
      Nom, qualité: (M.) Noyelle de, Nicolas.
      Profession: bourrelier, Mitry-Mory (Seine-et-Marne).
      Domicile: Mitry-en-France ou Mitry-Mory (Seine-et-Marne).
      Relations: tuteur de l'intervenant 2.
      Nom, qualité: (personne morale) Monsieur (enfants).
      État civil: mineurs.
      Relations: enfants de l'intervenant 3.
      Nom, qualité: (M.) Monsieur, Jean.
      Profession: charron, Mitry-Mory (Seine-et-Marne).
      Nom, qualité: (M.) Denise, Denis (honorable homme).
      Profession: procureur au Parlement, Paris
      titre nouvel; bail
    - Rente, constitution, maison et vigne, Nogent-sur-Marne (Val-de-Marne)., 25 janvier 1551; MC/ET/VI/21
      Nom, qualité: (M.) Berthin, Nicolas.
      Profession: laboureur, Neuilly-Plaisance (Seine-Saint-Denis).
      Domicile: Neuilly-Plaisance (Seine-Saint-Denis) Avron.
      Nom, qualité: (Mme ou Mlle) Tartarin, Jeanne.
      Nom, qualité: (M.) Berruyer, Claude (noble homme, seigneur de cresne).
      Profession: notaire du Parlement, Paris
      constitution de rente
    - Vente, terre, Clamart (Hauts-de-Seine) Mares (les)., 26 janvier 1551; MC/ET/VI/21
      Nom, qualité: (M.) Marié, Claude.
      Profession: laboureur, Meudon (Hauts-de-Seine).
      Domicile: Meudon (Hauts-de-Seine) Fleury.
      Nom, qualité: (M.) Leriché, Jean.
      Profession: laboureur, Châtillon (Hauts-de-Seine).
      Domicile: Châtillon (Hauts-de-Seine)
    - Rente, constitution, maison jardin et vigne, Arcueil (Val-de-Marne) Grande Rue, devant le Cimetière., 27 janvier 1551; MC/ET/VI/21
      Nom, qualité: (M.) Prenet, Pierre.
      Profession: laboureur de vignes, Arcueil (Val-de-Marne).
      Domicile: Arcueil (Val-de-Marne).
      Nom, qualité: (Mme ou Mlle) Thibault, Philippe.
      Nom, qualité: (M.) Lalement, Pierre.
      Profession: procureur au Parlement, Paris.
    - Transaction, compte de tutelle, vente de pre, Epinay-sur-Seine (Seine-Saint-Denis) Pre-aux-Pommiers (le)., 27 janvier 1551; MC/ET/VI/21
      Nom, qualité: (M.) Rothereau, Olivier.
      Profession: tourneur de bois, Paris.
      Nom, qualité: (M.) Legros, Jean.
      Profession: laboureur, Montmagny (Val-d'Oise).
      Domicile: Montmagny (Val-d'Oise)
      acte de vente; accord
    - Titre nouvel, maison cour jardin et étable, Crèvecoeur., 28 janvier 1551; MC/ET/VI/21
      Nom, qualité: (M.) Colas, Jean (bourgeois de Paris).
      Nom, qualité: (Mme ou Mlle) Demoutier, Nicole.
      Domicile: Crevecoeur.
      Nom, qualité: (M.) Deslors, Denis.
      État civil: décédé
      titre nouvel
    - Rente foncière, transport, pré, Neuilly-sur-Seine (Hauts-de-Seine) Picardies (les)., 30 janvier 1551; MC/ET/VI/21
      Nom, qualité: (M.) Gageault, Guillaume.
      Profession: laboureur, Paris, Ville-l'Eveque (la).
      Domicile: Paris Ville-l'Eveque (la).
      Nom, qualité: (Mme ou Mlle) Boulanger, Simonne.
      Nom, qualité: (Mme ou Mlle) Bureau, Geneviève.
      Relations: veuve de l'intervenant 4.
      Nom, qualité: (M.) Hodic de, Gilbert.
      Profession: notaire au châtelet, Paris.
      transport de droits; bail
    - Vente, vigne, Athis-Mons (Essonne)., 30 janvier 1551; MC/ET/VI/21
      Nom, qualité: (Mme ou Mlle) Tamponnet, Jacqueline.
      Domicile: Athis-Mons (Essonne) Athis.
      Nom, qualité: (M.) Le Fevre, Nicolas.
      Profession: laboureur, Athis-Mons (Essonne).
      Nom, qualité: (M.) Roux, Jean.
      Relations: gendre de l'intervenant 1.
      Nom, qualité: (M.) Lalemant, Pierre.
    - Accord, promesse, partage par moitie des condamnations prononcees par la chambre d'anjou., 30 janvier 1551; MC/ET/VI/21
      Nom, qualité: (M.) Paulmier, Nicolas (bourgeois de Paris).
      Nom, qualité: (Mme ou Mlle) Breda de, Marie.
      Relations: veuve de l'intervenant 3, mère de l'intervenant 4.
      Nom, qualité: (M.) La Saussaye de, Louis.
      Profession: valet de chambre ordinaire du roi.
      Nom, qualité: (M.) La Saussaye de, Olivier.
      Profession: secrétaire argentier du roi.
      Relations: fils de l'intervenant 3
      partage; accord
    - Rente, quittance de rachat, maison cour grange jardin pré et terre, Signy-Signets (Seine-et-Marne)., 30 janvier 1551; MC/ET/VI/21
      Nom, qualité: (M.) Abelly, Antoine (bourgeois de Paris).
      Nom, qualité: (M.) Ludde, Claude.
      Profession: boucher, Signy-Signets (Seine-et-Marne).
      Domicile: Signets-en-Brie ou Signy-Signets (Seine-et-Marne).
      Nom, qualité: (M.) Mauclert, Olivier.
      Profession: vigneron, Boutigny-sur-Essonne (Essonne).
      Domicile: Boutigny-sur-Essonne (Essonne).
      Nom, qualité: (M.) Rossignol, Gaspard.
      Profession: vigneron, Moigny-sur-Ecole (Essonne).
      Domicile: Moigny-sur-Ecole (Essonne)
    - Bail à rente, terre, Clichy-la-Garenne (Hauts-de-Seine) Fossettes (les)., 30 janvier 1551; MC/ET/VI/21
      Nom, qualité: (M.) Lepreux, Christophe.
      Profession: laboureur, Courcelles (Paris).
      Domicile: Courcelles (Paris)
    - Rente fonciere, titre nouvel, pré, Saint-Denis (Seine-Saint-Denis) Saint-Leger, pres-Bas (les)., 31 janvier 1551; MC/ET/VI/21
      Nom, qualité: (M.) Porlier, Nicolas.
      Profession: laboureur, Saint-Denis (Seine-Saint-Denis).
      Domicile: Saint-Denis (Seine-Saint-Denis) Saint-Léger.
    - Rente foncière, titre nouvel, maison cour jardin et vigne, Stains (Seine-Saint-Denis) rue Poullain., 2 février 1551; MC/ET/VI/21
      Nom, qualité: (Mme ou Mlle) Bouguyer, Marguerite.
      Domicile: Stains (Seine-Saint-Denis).
      Nom, qualité: (M.) Lescuyer, Pierre.
      Profession: laboureur de vignes, Stains (Seine-Saint-Denis).
      Nom, qualité: (personne morale) Lescuyer (freres).
      Profession: laboureurs de vignes, Stains (Seine-Saint-Denis).
      Relations: frères de l'intervenant 2.
    - Rente fonciere, titre nouvel, vignes, Stains (Seine-Saint-Denis) Tertre-Saint-Leger (le)., 2 février 1551; MC/ET/VI/21
      Nom, qualité: (M.) Lescuyer, Guillaume (aine).
      Profession: carrier, Saint-Marcel (Paris).
      Domicile: Saint-Marcel (Paris).
      Relations: fils de l'intervenant 2, héritier de l'intervenant 2.
      Nom, qualité: (M.) Lescuyer, Michel.
      Profession: laboureur, Stains (Seine-Saint-Denis).
      Domicile: Stains.
    - Échange, appentis contre allée, Paris rue Barbette., 3 février 1551; MC/ET/VI/21
      Nom, qualité: (M.) Charreau, Guichard (bourgeois de Paris).
      Relations: frère de l'intervenant 2.
      Nom, qualité: (M.) Charreau, Fenis (bourgeois de Paris).
      Profession: marchand, Paris
    - Bail à ferme, ratification, ferme, Hérouville (Val-d'Oise)., 5 février 1551; MC/ET/VI/21
      Nom, qualité: (M.) Lemoyne, Etienne.
      Profession: laboureur, Nesles-la-Vallée (Val-d'Oise).
      Domicile: Nesles-la-Vallee (Val-d'Oise) Clairbois.
      Relations: cessionnaire du bail de l'intervenant 3, cessionnaire du bail de l'intervenant 4.
      Nom, qualité: (M.) Dauvet, Jean (seigneur de verville et d'herouville).
      Profession: président de la cour des aides, Paris.
      Nom, qualité: (M.) Benoist, Pierre.
      Profession: laboureur, Hérouville (Val-d'Oise).
      Domicile: Hérouville (Val-d'Oise).
      Nom, qualité: (M.) Le Moyne, Enoch.
      Domicile: Hérouville (Val-d'Oise)
      bail; ratification
    - Rente, quittance de rachat., 6 février 1551; MC/ET/VI/21
      Nom, qualité: (M.) Dizy, Jean (écuyer, seigneur de la montagne).
      Relations: époux de l'intervenant 2, procureur de l'intervenant 2.
      Nom, qualité: (Mme ou Mlle) Soisy de, Marguerite.
      Nom, qualité: (M.) Postel, Jean (écuyer, seigneur d'ormoy-en-brie ).
      Domicile: Solers (Seine-et-Marne).
      Relations: époux de l'intervenant 4, representé(e) par l'intervenant 04.
      Nom, qualité: (Mme ou Mlle) Sanguin, Marie.
      Domicile: Solers (Seine-et-Marne) Ormoy-en-Brie
    - Bail, maison grange et jardin, Paris rue de la Vieille-Parcheminerie Dite des Blancs-Manteaux., 6 février 1551; MC/ET/VI/21
      Nom, qualité: (Mme ou Mlle) Vaudetar de, Jeanne.
      Domicile: Paris rue des Blancs-Manteaux.
      Nom, qualité: (M.) Leclerc, Jean (noble homme).
      Profession: auditeur des comptes, Paris.
      Nom, qualité: (M.) Basannier, Hugues (bourgeois de Paris).
      Relations: époux de l'intervenant 4.
      Nom, qualité: (Mme ou Mlle) Contesse, Louise.
    - Testament., 6 février 1551; MC/ET/VI/21
      Nom, qualité: (Mme ou Mlle) Bourgeois, Catherine.
      Profession: servante, Paris.
      Relations: fille de l'intervenant 2, au service de l'intervenant 3.
      Nom, qualité: (M.) Bourgeois, Denis.
      Profession: laboureur, Blandy (Seine-et-Marne).
      Domicile: Blandy (Seine-et-Marne).
      Nom, qualité: (M.) Barbe, Nicolas (bourgeois de Paris).
      Profession: charron (maître), Paris
      testament
    - Vente, ratification, vigne, Athis-Mons (Essonne)., 7 février 1551; MC/ET/VI/21